hr-HR: Stil postavljanja šatora: Stil kabine; Kabana; Kompletni; Fiksni okvir; Pop-up; Ostalo
da: Teltopsætningsstil: Stand-stil; Cabana; Lukket; Fast ramme; Pop-up; Andet
zh-CN: 帐篷搭建方式: 展棚式; 凉棚式; 封闭式; 固定架; 弹出式; 其他
pt-BR: Estilo de montagem da barraca: Estilo cabine; Cabana; Anexo; Estrutura fixa; Pop-up; Outro
de: Zeltaufbaustil: Stand-Stil; Cabana; Eingeschlossen; Fester Rahmen; Pop-up; Sonstiges
sk-SK: Spôsob postavenia stanu: Stánkový štýl; Kabána; Uzavretý; Pevný rám; Rozkladací; Iné
vi: Kiểu dựng lều: Kiểu gian hàng; Lều cabana; Khép kín; Khung cố định; Tự bung; Khác
lt-LT: Palapinės pastatymo stilius: Kabinos stilius; Kabana; Uždaras; Fiksuotas rėmas; Išsiskleidžianti; Kita
nl: Tentopzetstijl: Boothstijl; Cabana; Ingesloten; Vast frame; Pop-up; Andere
it: Stile di montaggio della tenda: Stile cabina; Cabana; Chiuso; Telaio fisso; Pop-up; Altro
ro-RO: Stilul de montare a cortului: Stil cabină; Cabană; Închisă; Cadru fix; Pop-up; Altele
el: Τρόπος στησίματος σκηνής: Στυλ περιπτέρου; Καμπάνα; Περίφρακτος; Σταθερό πλαίσιο; Αναδυόμενο; Άλλο
ru: Стиль установки палатки: Стиль будки; Кабана; Закрытый; Фиксированная рама; Всплывающий; Другой
es: Estilo de montaje de tienda: Estilo cabina; Cabaña; Cerrado; Marco fijo; Desplegable; Otros
tr: Çadır kurulum stili: Stand stili; Kabana; Kapalı; Sabit çerçeve; Açılır kapanır; Diğer
pt-PT: Estilo de montagem da tenda: Estilo cabine; Cabana; Fechado; Estrutura fixa; Abertura instantânea; Outro
en: Tent setup style: Booth style; Cabana; Enclosed; Fixed frame; Pop-up; Other
pl: Styl rozkładania namiotu: Styl budki; Kabana; Załączony; Stała rama; Rozkładany; Inne
zh-TW: 帳篷搭建形式: 攤位式; 小屋型; 封閉式; 固定框架; 快開式; 其他
sl-SI: Slog postavitve šotora: Šotorska stojnica; Kabana; Ograjena; Fiksni okvir; Samopostavitev; Drugo
nb: Teltoppsettstil: Bodstil; Cabana; Lukket; Fast ramme; Pop-up; Annet
ja: テント設置スタイル: ブース型; カバナ; エンクローズド; 固定フレーム; ポップアップ; その他
hu: Sátor felállítási stílusa: Bódé stílus; Kabana; Zárt; Fix váz; Felugró; Egyéb
sv: Tältuppsättningsstil: Montertyp; Cabana; Stängd; Fast stomme; Pop-up; Övrigt
cs: Styl postavení stanu: Stánkový styl; Kabana; Uzavřený; Pevný rám; Samorozkládací; Jiné
fi: Teltan pystytystyyli: Kojutyylinen; Cabana; Suljettu; Kiinteä runko; Pikateltta; Muu
th: รูปแบบการตั้งเต็นท์: แบบบูธ; คาบาน่า; แบบปิดครอบ; โครงคงที่; ป๊อปอัพ; อื่นๆ
bg-BG: Стил на поставяне на палатката: Стил на кабина; Кабана; Затворено; Фиксирана рамка; Сгъваема; Други
fr: Style de montage de la tente: Style stand; Cabana; Enfermée; Cadre fixe; Instantané; Autre
ko: 텐트 설치 스타일: 부스 스타일; 카바나; 동봉; 고정 프레임; 팝업; 기타